最高法院刑事判決　　　　　　　　　　　　　　　　　九十一年度台非字第八○號
　　上　訴　人　最高法院檢察署檢察總長
　　被　　　告　甲○○
右上訴人因被告違反毒品危害防制條例案件，對於台灣南投地方法院中華民國九十年
一月二日第一審確定裁定（九十年度聲字第一二號），認為違法，提起非常上訴，本
院判決如左：
    主  文
原裁定撤銷。
    理  由
非常上訴理由稱：「按判決不適用法則或適用法則不當者，為違背法令，又未受請求
之事項予以判決者，其判決當然違背法令。刑事訴訟法第三百七十八條、第三百七十
九條分別定有明文。次查單獨宣告沒收之確定裁定，與科刑之確定判決有同一之效力
，如有違反自得提起非常上訴，司法院院字第二五０七號著有解釋。經查本件台灣南
投地方法院檢察署檢察官係聲請宣告沒收銷燬第二級毒品安非他命壹包毛重（含袋）
零點肆公克（扣押物品清單附於台灣南投地方法院檢察署八十七年度偵字第四七三一
號偵查卷），有該聲請書附卷可稽，而台灣南投地方法院九十年度聲字第一二號裁定
，卻對未受請求之第二級毒品安非他命壹包毛重零點陸公克（詳參台灣南投地方法院
檢察署八十九年度毒偵字第二五一號偵查卷）諭知沒收銷燬，有該裁定在卷可參，該
裁定並於九十年一月十日確定，原確定裁定顯有訴外裁判之違背法令，案經確定。爰
依刑事訴訟法第四百四十一條、第四百四十三條提起非常上訴，以資糾正。」等語。
本院按判決不適用法則或適用法則不當者，為違背法令，又未受請求之事項予以判決
者，其判決當然違背法令。刑事訴訟法第三百七十八條、第三百七十九條分別定有明
文。又單獨宣告沒收之確定裁定，與科刑之確定判決有同一之效力，如有違反自得提
起非常上訴，司法院院字第二五０七號著有解釋。經查本件台灣南投地方法院檢察署
檢察官係聲請宣告沒收銷燬重零點肆公克之第二級毒品安非他命（見附於台灣南投地
方法院檢察署民國八十七年度偵字第四七三一號偵查卷扣押物品清單），有台灣南投
地方法院檢察署八十九年度聲沒字第四四號聲請書附卷可稽，而台灣南投地方法院於
九十年一月二日裁定時，竟對未受請求之毛重零點陸公克之第二級毒品安非他命壹包
（見台灣南投地方法院檢察署八十九年度毒偵字第二五一號偵查卷 )，諭知沒收銷燬
，並於九十年一月十日確定，有九十年度聲字第一二號該裁定在卷可參，原確定裁定
顯有訴外裁判之違背法令。案經確定，且予被告不利，非常上訴意旨，執以指摘，洵
有理由，應由本院將原裁定撤銷，以資糾正。至原聲請即已受請求之事項，因未經原
審審酌，應由原法院另行裁定以期適法，併予敘明。
據上論結，應依刑事訴訟法第四百四十七條第一項第一款，判決如主文。
中      華      民      國    九十一    年      四      月     十七     日
                              最高法院刑事第十庭
                                  審判長法官  林  增  福
                                        法官  邵  燕  玲
                                        法官  吳  昆  仁
                                        法官  陳  世  雄
                                        法官  惠  光  霞
      右正本證明與原本無異
                                              書  記  官
中      華      民      國    九十一    年      四      月    二十二    日
